臺灣臺中地方法院民事裁定　　　　　 100年度消債聲字第31號
聲請人(　　 楊子林即楊錦英
即債務人)
債權人　　　台灣土地銀行股份有限公司
法定代理人　蘇樂明
債權人　　　第一商業銀行股份有限公司
法定代理人　蔡慶年
債權人　　　國泰世華商業銀行股份有限公司
法定代理人　汪國華
債權人　　　兆豐國際商業銀行股份有限公司
法定代理人　蔡友才
訴訟代理人　張誌忠
債權人　　　花旗(台灣)商業銀行股份有限公司(原美商花旗商
　　　　　　 業銀行)
法定代理人　管國霖
債權人　　　澳商澳盛銀行集團股份有限公司(原荷商荷蘭銀行
　　　　　　股份有限公司)
法定代理人　經天瑞
代　理　人　陳志宇
債權人　　　渣打國際商業銀行股份有限公司
法定代理人　曾璟璇
債權人　　　陽信商業銀行股份有限公司
法定代理人　林彭郎
債權人　　　玉山商業銀行股份有限公司
法定代理人　曾國烈
代　理　人　林玉惠
債權人　　　遠東國際商業銀行股份有限公司
法定代理人　侯金英
債權人　　　中國信託商業銀行股份有限公司
法定代理人　辜濂松
債權人　　　台北富邦商業銀行股份有限公司
法定代理人　韓蔚廷
上列當事人聲請消費者債務清理事件，本院裁定如下：
    主  文
債務人楊子林應予免責。
    理  由
一、按法院為終止或終結清算程序之裁定確定後，除別有規定外
    ，應以裁定免除債務人之債務，消費者債務清理條例第 132
    條定有明文。
二、查本件債務人楊子林前依消費者債務清理條例之規定向本院
    聲請更生，嗣更生方案未獲可決致依同條例第61條裁定開始
    清算同時終止清算程序等情，有本院99年度消債更字第204
    號卷暨所附各消債案等在卷可稽。
三、次查債權人等於本院通知就債務人免責與否陳述意見時，雖
    多泛稱債務人以卡借貸，暨在百貨公司及精品店消費，核非
    生活所需，有奢侈浪費等情，富邦銀行另稱債務人密集預借
    現金、汽車用品及電信費用等，舉債行為非生活所需，且一
    人有三支手機，通訊費用亦有偏高之嫌，國泰世華銀行另稱
    債務人有多筆奢侈性之消費支出，中國信託另請求本院審酌
    其有無債清條例第133條前段不免責之情事。
四、債務人則主張，其父母已年老，父又中風須予醫療，其弟亦
    失業在家，全由其獨負扶養之責，致入不敷出而需貸款暨以
    卡借貸支用等語，且債務人僅係偶爾高消費釋放壓力，債務
    人絕無奢侈消費等語。
五、按債務清理條例立法目的即在使陷於經濟上困境之非營業人
    或小額營業人得獲經濟生活之更生機會，以健全社會經濟發
    展。因之同條例第132條乃規定除有特別規定外，應以裁定
    免除債務人之債務，是債務人除有符合特別規定而應不予免
    責外，均應予免責。查債權人所陳各情，固有各銀行所提月
    結單、繳款明細、消費明細等在卷，惟觀諸該書據所載債務
    人之消費其金額均在其消費卡授信範圍內，且均僅偶爾為之
    ，非屬持續性多次之消費，從而債權人等指為奢侈浪費核非
    可採。又債務人稱其申請三支手機，乃自用及供父母使用聯
    絡，查其父母均已年逾6旬，父（30年次）、母（32年次）
    ，父且中風等情，有戶籍謄本及診斷書在卷（更生卷第70頁
    、74頁）可證，其所述乃人情之常，亦不得資為有浪費之事
    證，從而債權人等主張債務人應不免責等語，核非可採。
六、至依債務人聲請更生時所陳報更生聲請前二年之所得及必要
    支出表暨本院試算表（見消債更卷第19頁、101頁至103頁）
    ，平均每月似尚有新台幣（下同）7,589元之可處分餘額，
    惟觀諸前揭必要支出並未列計扶養親屬之扶養費，債務人之
    父母已年逾65歲，其父又自民國92年中風迄今仍接受治療有
    其所提附卷之戶籍謄本、診斷書等可考，債務人雖尚有一妹
    分擔其扶養費，惟以每月7,589元供扶養兩人，堪認已無多
    餘，核無消費者債務清理條例第133條不免責之情事。
七、綜上所述，債務人應予免責，爰裁定如主文。
中    華    民    國    100    年    4    月    29    日
                           民事庭法 官  張良華
上為正本係照原本作成
如不服本裁定，應於裁定送達後10日內，以書狀向本院提出抗告
，並繳納抗告費新臺幣1千元
中    華    民    國    100    年    4    月    29    日
                            書  記  官  曾文國